【裁判字號】    97,上易,864
【裁判日期】    971014
【裁判案由】    偽造文書
【裁判全文】
臺灣高等法院高雄分院刑事判決         97年度上易字第864號
上  訴  人
即  被  告  甲○○
                    現另案於臺灣屏東監獄執行中
上列上訴人因偽造文書案件，不服臺灣高雄地方法院97年度易字
第588 號中華民國97年7 月7 日第一審判決（起訴案號：臺灣高
雄地方法院檢察署97年度偵字第8002號），提起上訴，本院判決
如下：
     主  文
上訴駁回。
     理  由
一、按「不服地方法院之第一審判決而上訴者，應向管轄第二審
    之高等法院為之。上訴書狀應敘述具體理由。上訴書狀未敘
    述上訴理由者，應於上訴期間屆滿後20日內補提理由書於原
    審法院。逾期未補提者，原審法院應定期間先命補正」、「
    第二審法院認為上訴書狀未敘述理由或上訴有第362 條前段
    之情形，應以判決駁回之。但其情形可以補正而未經原審法
    院命其補正者，審判長應定期間先命補正」，民國96年7 月
    4 日修正公布、同年月6 日施行之刑事訴訟法第361 條、第
    367 條分別定有明文。準此，不服地方法院之第一審判決而
    上訴者，其上訴書狀應敘述具體理由，至於上訴理由是否具
    體，係屬第二審法院審查範圍，則不在命補正之列，此參照
    上開條文之修正理由自明。再所稱具體理由，必係依據卷內
    既有訴訟資料或提出新事證，指摘或表明第一審判決有何採
    證認事、用法或量刑等足以影響判決本旨之不當或違法，而
    構成應予撤銷之具體事由，始克當之（例如：依憑證據法則
    具體指出所採證據何以不具證據能力，或依憑卷證資料，明
    確指出所為證據證明力之判斷如何違背經驗、論理法則）；
    倘僅泛言原判決認定事實錯誤、違背法令、量刑失之過重或
    輕縱，而未依上揭意旨指出具體事由，或形式上雖已指出具
    體事由，然該事由縱使屬實，亦不足以認為原判決有何不當
    或違法者（例如：對不具有調查必要性之證據，法院未依聲
    請調查亦未說明理由，或援用證據不當，但除去該證據仍應
    為同一事實之認定），皆難謂係具體理由（最高法院97年度
    臺上字第892 號判決參照）。故如上訴理由書狀並未依據卷
    內訴訟資料，具體指摘原判決認事用法有何違法或不當之情
    形，即屬上訴未敘述具體理由。又上訴書狀未敘述具體理由
    者，其上訴即屬於刑事訴訟法第362 條前段所定「上訴不合
    法律上之程式」之情形，第二審法院自應依同法第367 條之
    規定，以判決駁回之。
二、本件上訴人即被告甲○○（下稱被告）不服原審判決提起上
    訴，其上訴理由略謂：被告誤信他人，為了金錢迷失方向，
    犯後深感錯誤、後悔，希望法官將刑期減輕一點，因被告之
    家中經濟僅剩父親一人承擔，懇請從輕量刑，使被告早日回
    家照顧父母，被告一定改過等語。審酌被告上訴意旨，無非
    係以主觀上認原審就其本件所犯之偽造文書罪量刑過重，而
    請求第二審法院能減輕其刑，並非依據卷內訴訟資料，具體
    指摘原判決認事用法有何違法或不當之情形，顯屬上訴未敘
    述具體理由。
三、綜上所述，依上開說明，應認本件被告上訴違背法律上之程
    式，而應予以駁回。爰依刑事訴訟法第367 條前段、第372
    條，不經言詞辯論，逕為判決如主文。
中    華    民    國    97    年    10    月    14    日
                  刑事第八庭    審判長法  官  洪兆隆
                                      法  官  李政庭
                                      法  官  陳志銘
以上正本證明與原本無異。
不得上訴。
中    華    民    國    97    年    10    月    14    日
                                      書記官  盧雅婷


司法院資訊處製作；財團法人民間司法改革基金會備份。
